

🛮 (+593) 93-941-9677 | 💌 miche.atucha@gmail.com | 🖸 zp1ke | 🗸 zp1ke | 🗗 miche2atucha | 🛅 zp1ke | 🗲 zp1ke

"Happy debugging"

Resumen.

Desarrollador de software con una década de experiencia en la creación de aplicaciones web y móviles. Lideré el desarrollo de una plataforma SaaS que redujo costos y aumentó la productividad en un 20%. Trabajé extensamente con equipos multifuncionales en una corporación de nueva creación, demostrando adaptabilidad y versatilidad. Siempre estoy interesado en idear un mejor método de resolución de problemas para tareas desafiantes y aprender nuevas tecnologías y herramientas.

Habilidades

Pensamiento analítico, Jugador de equipo, Resolución de problemas, Adaptabilidad, Pensamiento crítico, Comunicación, Auto-Motivación.

Java, Javascript, Dart ★★★★☆ Flutter, Spring Boot, React ★★★★ MySQL, Postgres, H2, Derby ★★★★☆

Kotlin, HTML5-CSS3 ★★★☆☆ Spanish ★★★★ Python, Swift, PHP ★★★☆☆ English ★★★☆☆ MongoDB, Redis ★★★☆☆

Experiencia

En Touwolf Technologies S.A.

Apr. 2020 - Actual

ECUAFIRMA: SISTEMA DE GESTIÓN Y FIRMA DIGITAL DE PDF.

- Infraestructura de base de datos usando MySQL. Servidor backend usando Java (Spring Boot).
- · Servidor API REST usando Java (Spring Boot).
- App móvil para varias plataformas: Android, iOS (Flutter).
- Web App para pedidos de clientes en línea (React). • Web Admin App para gestión de pedidos (React).
- Validación de clientes usando reconocimiento de imágenes con AWS rekognition.
- Almacenamiento de objetos con AWS S3.
- Pagos en línea usando varias pasarelas de pago. (Stripe, Payphone).
- Firma de PDF con archivos de firma electrónica (.p12, .pfx).

COMANDO CONJUNTO DE LAS FUERZAS ARMADAS DEL ECUADOR: APLICACIÓN MÓVIL.

Dic 2019 - Ene 2020

- Frontend para varias plataformas (Android, iOS) usando Flutter.
- Notificaciones push para Android e iOS.

WOOCOMMERCE: APP CLIENTE.

Ene. 2020 - Ago. 2020

- Frontend para varias plataformas (Android, iOS) usando Flutter.
- Integración API Rest de WooCommerce.
- Acceso de usuarios.
- Listado, búsqueda y selección de categorías y productos.
- Manejo de carrito de compras.
- Plugin para integración con WooCommerce (PHP).

DATAFAST: PLUGIN PARA INTEGRACIÓN CON WOOCOMMERCE.

Sep. 2019 - Actual

- Pagos en línea usando pasarela de pago. (Datafast).
- Plugin para integración con WooCommerce (PHP).

TuFacturero: Sistema de facturación.

Apr. 2017 - Actual

- Infraestructura de base de datos usando MySQL, MongoDB y RedisDB. • Servidor backend usando Java.
- · Servidor API REST usando Java.
- Frontend para varias plataformas (HTML5, React, Android, iOS).
- Pagos en línea usando varias pasarelas de pago. (Stripe, Paymentez, Datafast, Payphone).
- Cliente SOAP para integración con el sistema SRI Ecuador.
- Notificaciones push para Android e iOS.
- Plugin para integración con WooCommerce (PHP).

SEPTEMBER 6, 2024 MICHEL ATUCHA · RÉSUMÉ · 1.2.1

TAPPETIT: SISTEMA DE GESTIÓN DE RESTAURANTES.

Apr. 2018 - Actual

- Infraestructura de base de datos usando MySQL y RedisDB.
- Servidor backend usando Java.
- Web cliente usando Angular.
- App cliente usando Angular con Electron.
- Autenticación con reconocimiento de huellas dactilares.
- Pagos onen línea con Datafast POS.

LOGISTIKS: SISTEMA DE LOGÍSTICA CON GESTIÓN DE ALMACENES E INVENTARIO.

Apr. 2019 - Actual

- Infraestructura de base de datos usando MySQL.
- Servidor backend usando NodeJS.
- Web cliente usando Angular.
- App cliente usando Angular con Electron.
- Pagos en línea con Braintree.
- · Facturación con QuickBooks.

TELEMÉDICO: SISTEMA DE TELEMEDICINA.

Jul. 2019 - Actual

- Infraestructura de base de datos usando MySQL.
- Almacenamiento en la nube usando Amazon S3.
- Servidor backend usando Loopback 3 (nodejs).
- Frontend usando React y React native (Android, iOS, Web & Administración).
- Videollamadas usando Agora y Twilio.
- · Pagos en línea usando Paymentez.
- Notificaciones push para Android e iOS.

SHOWSHOP: SISTEMA DE TIENDAS ONLINE.

Jul. 2019 - Ene. 2020

- Infraestructura de base de datos usando Firebase Functions.
- Frontend usando Flutter (Android, iOS).
- Frontend usando React (Administración).
- · Administración de tiendas.
- · Mensajería instantánea.
- Uso de mapas para acceso a tiendas y ubicación (tracking) del cliente.
- Notificaciones push para Android e iOS.

AQUIQUEHAY: APLICACIÓN SOCIAL.

Dic. 2017 - Ene. 2019

- Infraestructura de base de datos usando MySQL.
- Frontend para varias plataformas (Android, iOS).
- Notificaciones push para Android e iOS.

Cubaviaja: Sistema de gestión de reservas.

Abr. 2015 - Oct.2017

- Infraestructura de base de datos usando MySQL y RedisDB.
- Servidor backend usando Java.
- Frontend para varias plataformas (HTML5, Android, iOS).
- Pagos en línea usando varias pasarelas de pago (Braintree, EBanx, PayPal).
- · Notificaciones push para Android e iOS.
- Cliente SOAP para la API del sistema de reservas aéreas Amadeus.

CUBALLAMA: SISTEMA DE GESTIÓN PARA PLATAFORMA DE TELECOMUNICACIONES Y PAGOS EN LÍNEA.

Abr. 2014 - Oct.2017

- Infraestructura de base de datos usando MySQL y RedisDB.
- Servidor backend usando Java y PHP.
- Frontend para varias plataformas (Angular, Ionic, Android, iOS).
- Pagos en línea usando varias pasarelas de pago (Braintree, BeanStream, EBanx, PayPal).
- Llamadas de voz utilizando WebRTC en las plataformas Web, Android e iOS.
- Sistema de mensajería SMS utilizando varias APIs (Nexmo, Twilio).
- · Notificaciones push para Android e iOS.

Estudios

III UCI (Universidad de las Ciencias Informáticas)

Ingeniería en Ciencias Informáticas

.a Habana, Cubc

Sep. 2008 - Jul. 2013

m CUJAE (Universidad Tecnológica de la Habana)

Ingeniería Mecánica

Sep. 2000 - Jul. 2005

Proyectos de Código Abierto

Salert Librería Dart Pub Packa

• Un paquete para cálculos eficientes de los importes de las ventas, incluidos los descuentos, el subtotal antes de impuestos, los impuestos y los importes totales

• Usado en eQon app.

Motor de almacenamiento JamboDB

G Github

May. 2024 - Actual

Міємвко

CREADOR

Dec. 2021 - Ago. 2022

• Motor de almacenamiento para proyectos de bases de datos JamboDB.

Bridje Java Framework

Github

Міємвко

May. 2016 - Sep. 2021

· Conjunto de APIs para usar en proyectos Java.

Jodit - WYSIWYG Editor

Github

CONTRIBUCIÓN AL REPOSITORIO OFICIAL JODIT - WYSIWYG EDITOR

Jun. 2018 - Jul. 2018

· Soporte de idioma español.

Jasper Report Maven Plugin

Github

CREADOR

Mar. 2018 - Jul. 2018

- Plugin para integrar plantillas JasperReport en proyectos de Maven.
- Compila plantillas .jasper de archivos .jrxml

♥ Utility library for Google Maps SDK for iOS

G Github

CONTRIBUCIÓN AL REPOSITORIO OFICIAL UTILITY LIBRARY FOR GOOGLE MAPS SDK FOR IOS

Dec. 2017 - Jan. 2018

· Arreglo de colores de fondo.

IntelliJ IDEA / Dependencies Checker Plugin

G Github

CREADOR

Jan. 2017 - Apr. 2017

Jetbrains IDE plugin.
Comprueba las dependencias de los proyectos Java para actualizar sus versiones.

□ Cocoapod for baresip

G Github

CREADOR

Kasije CMS

Apr. 2016 - Oct. 2016

• Librería Cocoapod para baresip (Agente SIP con soporte de audio y video para iOS).

MIEMBRO

Feb. 2016 - May. 2016

· Proyecto para koding Hackathon.

• CMS para alojar múltiples sitios web desde una sola ubicación, con contenido declarativo y recursos compartidos.

PayPal SDK Cordova/Phonegap Plugin

G Github

G Github

CONTRIBUCIÓN AL REPOSITORIO OFICIAL PAYPAL SDK CORDOVA/PHONEGAP PLUGIN

Oct. 2014 - Nov. 2014

• Opción de incluir el número de factura en el pago con PayPal.

Hecho con LTEX.